臺灣新竹地方法院民事裁定　九十一年度竹簡聲字第一七號
　　聲　明　人　甲○○
　　相　對　人　中興有聯工業股份有限公司
　　法定代理人　洪振埜
右聲明人對於本院九十年度竹勞簡字第六號給付資遣費事件，中華民國九十一年四月
十九日、同年月二十六日言詞辯論筆錄聲明異議，本院裁定如左：
    主      文
聲明駁回。
程序費用由聲明人負擔。
    理      由
一、聲明異議意旨略以：本院九十年度竹勞簡字第一號給付資遣費事件，民國九十一
    年四月十九日上午十一時二十五分言詞辯論筆錄中，第二、三頁有關於該案原告
    （即聲明人）的言詞及主張所載，係屬誤寫或遺漏，因該案件係與其他另二案件
    夾雜混淆在一起，程序筆錄斷章取義與聲明人的意思表達有所出入亦不完整性而
    相左，實有嚴重的瑕疵缺陷、不足之憾，更有損傷勞工權益，該筆錄是假象，有
    矛盾之處實在太多，理應更正如下：（一）第二頁第六行之後應為：原告答：陳
    述事實及理由如訴狀所載，被告於八十七年十月二十六日以偽造達進電子廣告函
    要原告辭職，以及八十八年二月間假借呂芳鎰「申請開立發票」洪振埜口頭要我
    走路。法官問：「到底以後你有沒有繼續工作？被告有沒有付薪資給你？」，原
    告答：那時我還是有工作，被告有給付我。法官問：「八十八年三月二十三日之
    前，被告並沒有明確以書面或口頭通知離職生效了。」法官問：「不准你用不明
    確的字，只能說有或是沒有。」原告遵順依法官意思回答：「九十年二月二十三
    日之前，被告沒有以書面或口頭通知離職生效了。」，原告答：以前我請求別人
    代為起訴引用勞基法第十七條，並沒有以勞基法第十六條及同法第十七條之規定
    去請求資遣費。請求調查九十年度發查字第一五一號筆錄，其中鄧智華有說當初
    是董事長要我辭職，我是受到逼迫才自動離職，以前不利之部分聲明廢棄。（二
    ）第三頁第一行之後應為：法官問：「離職申請書上公司法代人董事長的簽字應
    該是何時？」被告訴代答：「我不知道！」，被告訴代蔡瓊滿答：「我知道，那
    一天離職發生時，離職申請書是我拿過去給董事長簽的，公司法代人董事長洪振
    埜簽的日期應是八十八年三月十六日」。（三）九十一年四月二十六日，原告答
    ：「我只說過八十八年三月十六日。」，「九十年二月二十三日被告所提的八十
    八年三月十六日是虛假的。」云云。
二、惟查：本院前開九十年四月十六日及同年月二十六日言詞辯論筆錄，業經本院書
    記官調取當日開庭錄音帶聆聽比對，並未有如聲明人聲明更正補充異議狀所載應
    更正之內容，筆錄內容與聲明人當庭陳述相符。況筆錄電腦化後，開庭筆錄之相
    關內容亦均顯示在聲明人席前之電腦螢幕上，於前開庭期進行期間亦未見聲明人
    提出異議。綜上所述，聲明人聲明異議認本院前開言詞辯論筆錄即無理由，應予
    駁回。
三、爰裁定如主文。
中　　　華　　　民　　　國　　九十一　　年　　　六　  　月　　二十八　　日
                                  臺灣新竹地方法院民事第一庭
~B法　　　官　張宏節
右正本證明與原本無異。
如不服本裁定應於送達後十日內向本院提出抗告狀。
~B法院書記官　林美足
中　　　華　　　民　　　國　　九十一　　年　　　六　  　月　　二十八　　日
